臺灣桃園地方法院民事判決　九十年度簡上字第一三號
　　上　訴　人　甲○○
　　被上訴人　　德儲鋼鐵興業股份有限公司
　　訴訟代理人　乙○○
　　　　　　　　丙○○
　　　　　　　　余紫菁
右當事人間請求給付貨款事件，上訴人對於中華民國八十九年十一月二十日本院桃園
簡易庭八十九年度桃簡字第五一二號第一審判決提起上訴，本院判決如左：
    主    文
上訴駁回。
第二審訴訟費用由上訴人負擔。
    事    實
甲、上訴人方面：
  一、聲明：（一）原判決廢棄。（二）被上訴人於第一審之訴駁回。
  二、陳述：除與原判決記載相同者，茲引用之外，補稱：
  （一）上訴人於民國（下同）八十八年十一月四日與力興鋼架工業有限公司（下稱
        ：力興公司）負責人離婚後，因未與前夫同住，故至八十九年一月二十六日
        前未收到被上訴人之存證信函及法院支付命令。
  （二）茲於八十八年期間，被上訴人公司於力興公司廠內承包工程期間，為圖工作
        方便，擅自更改增大廠內天車設備，共使用載重過量致使廠房負荷過大，結
        構年限受損，著該公司負責人強制驅離工廠，解除廠內承包工程之位，且達
        成和解，不得拆卸任何更改設備，此協議並備案於平鎮宋屋派出所，然上訴
        人當時不知此案亦不曾參與工事，被上訴人竟虛偽朦騙上訴人於不知情下簽
        訂此承諾書。又被上訴人明知此設備為力興公司資產，上訴人亦非公司股東
        或所有權人等得以變賣公司資產之權利人，張阿統竟亦未告知該公司之負責
        人，其動機在使上訴人簽認後，逼迫上訴人付款，以增加其收入。縱使此案
        為買賣契約，被上訴人亦應將貨品交於上訴人簽收無誤，方須付款，豈可將
        力興公司之資產當作自己的貨品轉賣他人，乃有侵占之嫌，上訴人承諾收購
        之機械設備至今仍是力興公司資產，賣方何時交予所承購之貨品，上訴人實
        無支付貨款之義務。
  （三）被上訴人如果認為工程承攬契約上第十三條約定對其不利，為何要蓋章，被
        上訴人對於契約書第十三條約定有疑義，儘可不簽契約書，且應由力興公司
        出面來買，為何找上訴人？又如果如被上訴人所謂上訴人是要保證者，則自
        不用另立書面，證物一及證物二之文書是並非同時簽立，且被上訴人亦不能
        拿別人之物出賣給上訴人。
  （四）本件買賣之設備尚在力興公司未被移走，上訴人當時簽立如支付命令卷第六
        頁之文書，是為了幫上訴人之夫，且簽立上開文書時，設備已經在力興公司
        ，要買的設備就是已經裝在力興公司的設備。後來上訴人才知道是他們（被
        上訴人）把東西弄壞了，要賠給力興公司的。
  三、證據：聲請向平鎮分局（上訴人聲請時誤為中壢分局）宋屋派出所調閱力興公
      司與被上訴人八十八年在該派出所簽立之和解書。
乙、被上訴人方面：
  一、聲明：駁回上訴。
  二、陳述：除與原判決記載相同者，茲引用之外，補稱：
  （一）關於和解一事：當初的和解書並非被上訴人所簽，上訴人之夫陳紀光當時曾
        盜走被上訴人之素材（即本件買賣標的）欲變賣，旋即被上訴人之員工獲悉
        後，上訴人之夫請求被上訴人勿提出刑事告訴，因此，被上訴人才與上訴人
        之夫私下和解。
  （二）證物一及證物二所示文書是同時簽發的，當初上訴人之所以簽此書面，是為
        擔保將來上訴人之夫陳紀光不願意支付這工程款時，上訴人即以買賣方式，
        買受上開物品，所以被上訴人同意此條款。上訴人主張契約內第十三條記載
        『投資廠內設備屬上訴人之夫所有‥‥』云云，但被上訴人當時質疑此點，
        然上訴人言明如上訴人之夫未履行清償責任，上訴人保證必將清償，同時並
        簽立書面保證。因此，被上訴人才簽署此契約。然事後因上訴人與其夫離婚
        後，上訴人現否認當初所簽立之保證書面，故而請求上訴人負起給付貨款行
        為。
  （三）被上訴人所賣之設備仍留在力興公司，並未拆走，已經交付。
  三、證據：援用原審所提之證據為證。
    理    由
一、本件被上訴人主張：上訴人於八十七年間承諾購買被上訴人於力興公司廠內之機
    械設備（下稱：本件買賣標的），價金合計新台幣（下同）二十四萬二千二百元
    ，並約定工程結束後開票支付乙節，業據被上訴人提出契約（下稱：本件契約）
    一紙為證，上訴人不爭執契約之真正，是被上訴人之主張，可以採信。
二、上訴人雖抗辯：本件是被上訴人虛偽朦騙上訴人於不知情下簽訂此承諾書，又被
    上訴人明知此設備為力興公司資產，竟出賣與上訴人，且尚未交付買賣標的與上
    訴人，上訴人實無支付貨款之義務云云。但查：
（一）卷附力興鋼架與協力廠商約定條款契約書第十三條雖載有：乙方（即被上訴人
      ）於遷離時，乙方投資廠內之天車二台各五噸，配電工程線及辦公室內冷氣一
      台不得拆回，並保持良好使用狀態歸給甲方（即力興公司）等語，但兩造所不
      爭執之本件契約已載明乙方（即上訴人）願購買甲方（即被上訴人）於力興公
      司廠房內投資之設備；上訴人亦自承依本件契約所購買者是已經裝設在力興公
      司之設備，簽訂本件契約是為了幫助其配偶等語。準此，上訴人於簽訂本件契
      約時，與力興公司之負責人陳紀光既仍為夫妻，其既不參與力興公司之工事，
      而被上訴人所出賣者又是置於力興公司之設備，上訴人豈有不詢問其夫而逕自
      簽訂本件契約之理？如果本件買賣標的依上開約定條款契約書約定已屬於力興
      公司所有，上訴人豈會再予買受？上訴人雖主張遭被上訴人虛偽矇騙，並聲請
      向桃園縣警察局平鎮分局宋屋派出所調閱力興公司與被上訴人公司於八十八年
      間在該派出所簽立之和解書為證。但經本院向該派出所函調，業經平鎮分局函
      覆查無上開兩家公司報案資料及和解書在卷，上訴人又未能再舉證證明，是其
      抗辯係遭矇騙而簽訂本件契約云云，即非可採。
（二）上訴人簽訂本件契約，是為了幫忙其夫（即力興公司之負責人），且簽立上開
      文書時，設備已經在力興公司，要買的設備就是已經裝在力興公司的設備等語
      ，業經上訴人自認在案。且上開力興鋼架與協力廠商約定條款契約書第十三條
      復載明：乙方（即被上訴人）於遷離時，乙方投資廠內之天車二台各五噸，配
      電工程線及辦公室內冷氣一台不得拆回，並保持良好使用狀態歸給甲方（即力
      興公司）等語，準此，上訴人買受本件買賣標的，應係為供其夫所經營之力興
      公司使用，是探求兩造之真意，被上訴人履行其出賣人義務之方式，應是在其
      自力興公司遷離時，不拆除本件買賣標的即可。而本件買賣標的尚在力興公司
      ，並未移走，又為上訴人自認，是被上訴人主張其已履行出賣人之義務乙節，
      應可採信，上訴人辯稱被上訴人未交付本件買賣標的，其無給付價金之義務云
      云，亦非可採。
三、綜上，被上訴人依買賣之法律關係請求上訴人給付二十四萬二千二百元，及自支
    付命令送達之翌日即八十九年一月二十一日起至清償日止，按週年利率百分之五
    計算之利息為有理由，應予准許。原審所為上訴人敗訴之判決，並無不合，上訴
    意旨指摘原判決不當，求予廢棄改判，為無理由，應予駁回。
四、據上論結，本件上訴為無理由，依民事訴訟法第四百三十六條之一第三項、第四
    百四十九條第一項、第七十八條，判決如主文。
中　　　華　　　民　　　國　　九十一　　年　　　三　　　月　　十二　　　日
                            臺灣桃園地方法院民事第一庭
~B審判長法官　郭琇玲
~B法　　　官　張益銘
~B法　　　官　林望民
右為正本係照原本作成
不得上訴
中　　　華　　　民　　　國　　九十一　　年　　　三　　　月　　十二　　　日
~B法院書記官　劉文松
